臺灣臺北地方法院民事判決
110年度重訴字第391號
原      告  陳斌禹

訴訟代理人  顏嘉德律師
複  代理人  顏火炎律師
被      告  莊宸睿  
上列當事人間侵權行為損害賠償事件，原告就本院108年度訴字
第901號殺人未遂案件提起附帶民事訴訟，經本院刑事庭以109年
度重附民字第3號裁定移送前來，本院於民國111年6月24日言詞
辯論終結，判決如下：
    主  文
被告應給付原告新臺幣捌拾萬元，及自民國一百零九年一月十日
起至清償日止，按週年利率百分之五計算之利息。
原告其餘之訴駁回。
訴訟費用由被告負擔十分之一，餘由原告負擔。
本判決於原告以新臺幣貳拾柒萬元供擔保後，得假執行。
原告其餘假執行之聲請駁回。
    事實及理由
一、原告主張：伊於民國108年6月30日上午5時28分許在臺北市○
    ○區○○街00號2樓之大富豪酒店門口休息，被告因誤認伊為其
    仇家，竟基於殺人故意，以折疊刀猛力往伊頭部及身體揮砍
    數次，致伊受有背側深部撕裂傷併後腹腔出血及出血性休克
    、雙側手腕深部撕裂傷併靭帶斷裂及左頭臂靜脈斷裂、頭部
    撕裂傷、右側胸部撕裂傷等傷害。嗣經警到場將伊送醫急救
    ，始倖免於死。伊與被告無冤無仇，因被告誤認為仇家而受
    重傷，其殺人故意堅決、手段殘暴，致影響伊身心健康甚鉅
    ，且造成伊心理陰影，原本安定之生活受有嚴重侵害，精神
    上受有相當程度之痛苦。爰依民法第184條、第195條第1項
    規定，求為命被告給付新臺幣（下同）900萬元並加計刑事
    附帶民事訴訟起訴狀繕本送達翌日起至清償日止法定遲延利
    息之判決。　
二、被告陳述略以：希望能與原告和解等語。
三、按因故意或過失，不法侵害他人之權利者，負損害賠償責任
    ；不法侵害他人之身體、健康、名譽、自由、信用、隱私、
    貞操，或不法侵害其他人格法益而情節重大者，被害人雖非
    財產上之損害，亦得請求賠償相當之金額，民法第184條第1
    項前段、第195條第1項前段分別定有明文。次按慰藉金之多
    寡，應斟酌雙方之身分、地位、資力與加害之程度及其他各
    種情形核定相當之數額。其金額是否相當，自應依實際加害
    情形與被害人所受之痛苦及雙方之身分、地位、經濟狀況等
    關係決定之(最高法院85年度台上字第460號判決意旨參照)
    。經查：
　㈠原告主張其於上揭時地遭被告持折疊刀揮砍頭部及身體，致
    受有背側深部撕裂傷併後腹腔出血及出血性休克、雙側手腕
    深部撕裂傷併靭帶斷裂及左頭臂靜脈斷裂、頭部撕裂傷、右
    側胸部撕裂傷等傷害等情，業據提出手術紀錄、急診病歷紀
    錄為證，且未為被告爭執。被告所為涉犯殺人未遂罪，經本
    院108年度訴字第901號判處有期徒刑6年8月，亦有刑事判決
    在卷可稽，且經本院依職權調取上開刑事卷宗核閱明確，自
    堪信為真實。原告遭被告持刀揮砍，受有前揭傷害，堪認精
    神上確受有相當程度之痛苦，其依上開規定請求被告賠償精
    神慰撫金，自屬有據。
　㈡爰審酌被告持折疊刀攻擊原告頭部、背部等身體要害，其加
    害行為之方式、態樣；原告於事發當日急診檢傷即呈現休克
    狀態，生命徵象不穩定，急救紀錄所示其意識狀態為重度昏
    迷，並因前開傷勢先後接受心肺復甦術、腰椎動脈栓塞術、
    雙手韌帶修補手術及左頭臂靜脈修補手術，有臺大醫院診斷
    證明書、受理院外機關鑑定/查詢案件回復意見表可稽(刑事
    偵查卷第161頁、刑事一審卷第397頁)，所受傷勢甚為嚴重
    ；並考量原告突然遭受被告持刀傷害，身心所受衝擊、其陳
    稱其經治療後已完全康復(本院卷第104頁)，酌以刑事調查
    筆錄記載原告係高中畢業、從事服務業、家庭及經濟狀況小
    康；被告係高中肄業、職業為工、家庭及經濟狀況小康等兩
    造學經歷、經濟狀況(刑事偵查卷第17頁、第129頁)等一切
    情狀，認原告請求精神慰撫金900萬元，尚屬過高，應以80
    萬元為適當。
四、綜上所述，原告依民法第184條第1項前段、第195條第1項前
    段之規定，請求被告賠償80萬元及自刑事附帶民事訴訟起訴
    狀繕本送達翌日即109年1月10日起（送達證書附於重附民卷
    第33頁）至清償日止按週年利率5%計算之利息，為有理由，
    應予准許。逾上開範圍之請求則屬無據，應予駁回。原告陳
    明願供擔保聲請准為假執行之宣告，經核就其勝訴部分，並
    無不合，爰酌定相當擔保金額併准許之，至原告敗訴部分，
    其假執行之聲請因訴之駁回而失所依附，應予駁回。
五、本件事證已臻明確，兩造其餘攻擊防禦方法及未經援用之證
    據，經審酌後核與判決結果不生影響，爰不一一論述，附此
    敘明。
六、訴訟費用負擔之依據：民事訴訟法第79條。
中　　華　　民　　國　　111 　年　　7 　　月　　8 　　日
                  民事第八庭  法　官　鄧晴馨
以上正本係照原本作成。
如對本判決上訴，須於判決送達後20日內向本院提出上訴狀。如
委任律師提起上訴者，應一併繳納上訴審裁判費。
中　　華　　民　　國　　111 　年　　7 　　月　　8 　　日
                              書記官  林鈞婷